【裁判字號】    98,中簡上,565
【裁判日期】    980731
【裁判案由】    恐嚇
【裁判全文】
臺灣臺中地方法院刑事判決           98年度中簡上字第565號
上  訴  人  丙○○
即  被  告
上列上訴人因恐嚇案件，不服中華民國98年4月23日本院臺中簡
易庭98年度中簡字第1438號第一審簡易判決 (聲請簡易判決處刑
案號：臺灣臺中地方法院檢察署98年度偵字第2169號)，提起上
訴，本院管轄之第二審合議庭判決如下：
    主    文
上訴駁回。
    犯罪事實
一、丙○○因知悉乙○○常至甲○○所經營位在臺中縣烏日鄉○○村○○街31號之檳榔攤消費，竟意圖為自己不法之所有，
    基於恐嚇取財之犯意，於民國97年11月20日晚間8時20分許
    ，至上開檳榔攤，要甲○○轉告乙○○：「乙○○於20幾年
    前有積欠伊薪水未付，要乙○○於3天內處理，如果沒有處
    理，要叫兄弟讓乙○○死」等語，以此加害生命之事恐嚇乙○○。甲○○聞言，即規勸丙○○不要如此，丙○○竟另行
    起意，基於恐嚇危害安全之犯意，對甲○○恫嚇稱：「如果
    3天內乙○○沒有處理，就要換你，要找兄弟來，檳榔攤不
    要讓你做了」等語，以此加害身體、財產之事恐嚇甲○○，
    使甲○○心生畏懼，致生危害於安全。丙○○離開上開檳榔
    攤後，於返家途中，於同日晚間9時20分許，行經乙○○與
    其妻戊○○位在臺中縣烏日鄉○○村○○街70號之住處，欲
    找乙○○，適乙○○不在家，丙○○復承上揭同一恐嚇取財
    犯意，接續對戊○○恫嚇稱：「伊於20年前在乙○○的工廠
    工作，做了20幾天，乙○○只發給伊10天的薪水，伊要討到
    夠，不然要讓乙○○好看，要把乙○○包起來做肥料」等語
    ，嗣乙○○於同日返家後，戊○○旋即將前開恐嚇取財之言
    詞告知乙○○，甲○○亦於翌日，將前開恐嚇取財之言詞轉
    告乙○○，致乙○○心生畏懼，惟並未交付財物給丙○○，
    丙○○因而未能得逞。嗣經乙○○報警處理而查悉上情。
二、案經乙○○訴由臺中縣警察局烏日分局報請臺灣臺中地方法
    院檢察署檢察官偵查後聲請簡易判決處刑。
    理    由
一、證據能力部分：
(一)按被告以外之人 (包括證人、鑑定人、告訴人、被害人及共
    同被告等)於審判外之陳述雖不符刑事訴訟法第159條之1至
    之4等4條之規定，而經當事人於審判程序同意作為證據，法
    院審酌該言詞陳述或書面陳述作成時之情況，認為適當者，
    亦得為證據；當事人、代理人或辯護人於法院調查證據時，
    知有刑事訴訟法第159條第1項不得為證據之情形，而未於言
    詞辯論終結前聲明異議者，視為有前項之同意，同法第159
    條之5定有明文。查證人乙○○、甲○○、戊○○於警詢、
    偵訊時、證人陳清維、賴東榮於偵訊時之陳述，性質上屬傳
    聞證據，被告於本院準備程序時不爭執其證據能力，同意作
    為證據，且經本院審理時予以提示並告以要旨，經公訴人、
    被告表示意見，均未於言詞辯論終結前聲明異議，本院審認
    上開證據作成時之情況，應無違法取證或不當情事，與本案
    待證事實間復具有相當之關聯性，以之作為證據應屬適當，
    依刑事訴訟法第159條之5規定，自有證據能力。
(二)本案判決以下引用之非供述證據，經本院依法踐行調查證據
    程序，公訴人及被告均不爭執各該證據之證據能力，且亦查
    無依法應排除其證據能力之情形，是後述所引用證據之證據
    能力均無疑義。
二、認定犯罪事實所憑之證據及理由：
    訊之被告丙○○固不否認其有於97年11月20日晚間8時20分
    許至甲○○所經營位在臺中縣烏日鄉○○村○○街31號之檳
    榔攤，向甲○○提及乙○○於10幾年前積欠伊工資，及其後
    返家途中經過乙○○位在臺中縣烏日鄉○○村○○街70號之
    住處時，向乙○○之妻戊○○提及乙○○於10幾年前積欠伊
    工資等事實，惟矢口否認有何向乙○○恐嚇取財及恐嚇甲○○之犯行，於本院審理時辯稱：伊只是講話比較難聽，伊沒
    有恐嚇甲○○或向乙○○恐嚇取財，也沒有要甲○○去轉達
    ，伊跟甲○○說伊自己去跟乙○○說。乙○○欠伊工資10,5
    00元有10幾年，當天伊離開檳榔攤時已經晚上10點多，回家
    時經過乙○○住處，遇到乙○○的太太戊○○，因為之前乙○○說他是員外，伊才跟戊○○說欠伊錢還自稱員外，把員
    外包起來拿回去放等語。惟查：
(一)被告丙○○上揭向告訴人乙○○恐嚇取財、恐嚇被害人甲○○之犯罪事實，業經證人即告訴人乙○○於警詢、偵訊【見
    臺中縣警察局烏日分局中縣烏警偵字第09700032469號卷(下
    稱警卷)第5至6頁、臺灣臺中地方法院檢察署98年度偵字第2
    169號卷(下稱偵卷)第6頁】、證人即被害人甲○○於警詢、
    偵訊時【見臺灣臺中地方法院檢察署98年度核退字第183號
    卷(下稱核退卷)第183號卷第9至10頁、偵卷第5至6頁】、證
    人戊○○於警詢時(見警卷第7至8頁、偵卷第5至6頁)、及於
    97年11月20日晚間至甲○○所經營之檳榔攤購買檳榔而在場
    聞賭之證人陳清維、賴東榮於偵訊時(見偵卷第14至15頁)證
    述綦詳，而上揭證人與被告素無怨隙，此觀諸被告於偵訊及
    本院審理中均未供述與上揭證人間有何積怨自明，渠等應不
    致甘冒偽證罪責而嫁禍被告致虛偽陳述之必要，且渠等前後
    所證大致相符，彼此間證詞互核亦相合致，堪信渠等上開所
    述應非虛言。此外，並有被告前往乙○○住處之監視錄影翻
    拍照片 (照片地點為乙○○住處前，時間分別為97年11月20
    日晚間9時26分、27分，見警卷第11至12頁)附卷可參，堪信
    上揭證人所述應為真實。被告空言否認，要無足採。至於被
    告雖另辯稱乙○○於10餘年前曾積欠其工資10,500元云云，
    然被告就此並未能舉證以實其說，且乙○○倘如其所述於10
    餘年前積欠其達上萬元工資而拒絕給付，其於當時即可循民
    事救濟等正當之法律救濟途徑要求乙○○給付，何以其當時
    並未請求，於10餘年後始提及此事？其所辯顯與常理有違，
    自難採為對其有利事實認定之憑據。
(二)綜上所述，被告前開所辯，顯係臨訟飾卸之詞，不足採信。
    本案事證明確，被告前揭恐嚇取財、恐嚇危害安全之犯行，
    均堪認定，應予依法論科。
三、論罪與量刑：
    核被告丙○○上揭所為，分別係犯刑法第346條第3項、第1
    項之恐嚇取財未遂罪、及同法第305條之恐嚇危害安全罪。
    有關被告向乙○○恐嚇取財部分，被告於短暫時間內先後2
    度對告訴人乙○○以恐嚇手段相脅，無非係為達到使告訴人
    乙○○交付其所稱積欠之工資之目的，顯係基於單一之犯意
    ，該數個恐嚇舉動彼此間獨立性甚微，且侵害同一法益，應
    認係接續犯，僅成立一恐嚇取財未遂罪。被告已著手恐嚇取
    財行為之實施，未生取得財物之結果，為未遂犯，依刑法第
    25條第2項之規定，按既遂犯之刑度減輕其刑。被告所犯上
    開2罪，犯意各別，行為互殊，應予分論併罰。原審經審理
    結果，認被告罪證明確，依刑事訴訟法第449條第1項、第45
    4條第2項，刑法第346條第3項、第1項、第305條、第25條第
    2項、第41條第1項前段，刑法施行法第1條之1第1項、第2項
    前段，就被告所犯恐嚇取財未遂罪部分，量處被告有期徒刑
    3月，就被告所犯恐嚇危害安全罪部分，量處拘役30日，並
    均諭知易科罰金之折算標準，經核其認事用法及量刑，均無
    違法或不當，應予維持，被告上訴猶執前詞否認犯罪，指摘
    原審判決不當，為無理由，應予駁回。又被告雖提出和解書
    2紙 (見本院卷第5至6頁)，以證明其與乙○○、甲○○均已
    和解並賠償損害，然經本院向告訴人乙○○查證結果，乙○○陳稱被告雖有給付賠償金予甲○○，但迄今未依和解條件
    向其道歉，有本院公務電話紀錄表1紙在卷足憑(見本院卷第
    21頁)，復衡酌被告犯後於警詢、偵訊及本院審理時仍一再
    飾詞卸責，顯未因歷經偵審程序得到教訓而知警惕，未見悔
    意，本院因認不宜對其為緩刑之宣告，附此敘明。
四、應適用之法條：
    依刑事訴訟法第455條之1第1項、第3項、第368條，判決如
    主文。
本案經檢察官丁○○到庭執行職務。
中    華    民    國    98    年    7     月    31    日
                  刑事第十六庭審判長法  官  陳玉聰
                                    法  官  郭妙俐
                                    法  官  簡芳潔
以上正本證明與原本無異。
不得上訴。
                                    書記官  呂苗澂
中    華    民    國    98    年    7     月    31    日
附錄論罪科刑法條全文：
中華民國刑法第305條
以加害生命、身體、自由、名譽、財產之事，恐嚇他人致生危害
於安全者，處2年以下有期徒刑、拘役或3百元以下罰金。
中華民國刑法第346條
意圖為自己或第三人不法之所有，以恐嚇使人將本人或第三人之
物交付者，處6月以上5年以下有期徒刑，得併科1千元以下罰金
。
以前項方法得財產上不法之利益，或使第三人得之者，亦同。
前二項之未遂犯罰之。


司法院資訊處製作；財團法人民間司法改革基金會備份。
